---
title: "Analisis de Palta"
author: "Quipildor Ivan Jorge Luis"
date: "08/09/2020"
output:
  html_document:
    df_print: paged
    toc: yes
---
# **1.Overview**
## *1.1.Carga de librerias* 

Antes de realizar cualquier operación sobre el dataset, nos aseguramos de obtener todas las librerias necesarias para el desarrollo del proyecto.
```{r Overview , collapse=TRUE}

library(caret)
library(markdown)
library(knitr)
library(fastDummies)
library(lubridate)
library(ggplot2)
library(corrplot)
library(dplyr)
library(psych)
library(GGally)
library(mosaic)
library(PerformanceAnalytics)

# Quitar la notacion cientifica
options(scipen = 999)
```

## *1.2.Carga de dataset*
```{r dataset}
avocado <- read.csv('avocado.csv')

avocado
```

# **2.Entendiendo los datos**
Observamos una introducción de la estructura con la cual vamos a trabajar.

## *2.1.Estructura*
```{r Structure}
str(avocado)
```
Contamos con un size de 18249 y 14 dimensiones

## *2.2.Resumen*
Luego realizamos un resumen introductorio para una primera vista de los datos.
```{r Summary}
summary(avocado)
```


- Podemos observar que 'X' corresponde a un tipico 'id'. No es relevante
- Date. Es un dato tipo 'aaaa/mm/dd' el cual podria ser de utilidad para determinar el AveragePrice.
- AveragePrice. Aparenta tener una distribución normal, esto se verificara mas adelante.
- X4046, X4225, X4770
- Total.bags. Necesita una vista mas profunda para entender este campo.
- Small.Bags. Large.Bags. XLarge.Bags.
- type.
- year
- region

# **3.Analisis Exploratorio**

## *3.1.Diagramas de dispersion*

```{r Diagramas de dispersion averagePrice}


avocado %>% group_by(region) %>%  ggplot(aes(year,AveragePrice))+ geom_jitter()

avocado %>% group_by(region) %>%  ggplot(aes(Date,AveragePrice))+ geom_jitter()

avocado %>% group_by(region) %>%  ggplot(aes(region,AveragePrice))+ geom_jitter()

avocado %>% group_by(region) %>%  ggplot(aes(type,AveragePrice))+ geom_jitter()

```

- *AveragePrice-year:* Podemos observar cierto comportamiento, en el periodo 2016, 2017, se logro superar el monto de 3, mientras que en los otros años fue menor a este valor.
- *AveragePrice-Date:* Denotamos como el precio tiene un comportamiento variable con respecto al atributo Date.
- *AveragePrice-region:* Asi como en Date, vemos como el precio varia con respecto a las regiones. 
- *AveragePrice-type:* Sin embargo encontramos que los precios mas altos corresponden a las Paltas tipo organicas. 

## *3.2.Boxplots* 
```{r Boxplot de averagePrice}

avocado %>% ggplot(aes(year,AveragePrice,group=year))+ geom_boxplot()

avocado %>%  ggplot(aes(type,AveragePrice,group=type))+ geom_boxplot()

```

- No se presentan outliers que puedan afectar al modelo final.
- Ademas el precio decae en los ultimos años.

## *3.3.PieChart*
```{r PieChart}

pie(summary(as.factor(avocado$region)))
pie(summary(as.factor(avocado$type)))
```

- En este grafico visualizamos como todas las ciudades aportan practicamente la mismca cantidad de Palta.
- Solo existen de dos tipos conventional y organic.


## *3.4.Barplots*
```{r Barplot}

avocado %>% ggplot(aes(x=year,y=AveragePrice,fill=year)) + geom_bar(stat="identity") + theme_void()
```

- En el barplot se verifica que en el periodo 2018 se obtuvieron los precios mas bajos.

# **4.Preparacion de los datos**
## *4.1.Revision de no nulos y/o faltantes*
```{r no nulos}

data.frame( sapply(avocado, function(x) sum(is.na(x))))
data.frame( sapply(avocado, function(x) sum(is.nan(x))))
```

- No se encontraron datos nulos o faltantes que puedan afectar al modelo final.