---
title: "Analisis de Palta"
author: "Quipildor Ivan Jorge Luis"
date: "08/09/2020"
output:
  html_document:
    df_print: paged
    toc: yes
---
# **Overview**
## *Carga de librerias* 

Antes de realizar cualquier operación sobre el dataset, nos aseguramos de obtener todas las librerias necesarias para el desarrollo del proyecto.
```{r Overview , collapse=TRUE}

library(caret)
library(markdown)
library(knitr)
library(fastDummies)
library(lubridate)
library(ggplot2)
library(corrplot)
library(dplyr)
library(psych)
library(GGally)
library(mosaic)
library(PerformanceAnalytics)

# Quitar la notacion cientifica
options(scipen = 999)
```
# Quitar la notacion cientifica
options(scipen = 999)

## *Carga de dataset*
```{r dataset}
data <- read.csv('avocado.csv')

data
```

# **Entendiendo los datos**
Observamos una introducción de la estructura con la cual vamos a trabajar.

## *Estructura*
```{r Structure}
str(data)
```
Contamos con un size de 18249 y 14 dimensiones 
## *Resumen*
Luego realizamos un resumen introductorio para una primera vista de los datos.
```{r Summary}
summary(data)
```


Podemos observar que 'X' corresponde a un tipico 'id'. No es reelevante

Date. Es un dato tipo 'aaaa/mm/dd' el cual podria ser de utilidad para determinar el AveragePrice.

AveragePrice 